臺灣桃園地方法院刑事判決
公　訴　人　臺灣桃園地方法院檢察署檢察官
被　　　告　丁○○　男　二十三.
指定辯護人　鄭仁壽律師
被　　　告　丙○○　男　二十七.
選任辯護人　曾智群律師
被　　　告　己○○　男　二十三.
選任辯護人　陳金漢律師
　　　　　　邱群傑律師
被　　　告　乙○○　男　四十一.
選任辯護人　楊佳璋律師
　　　　　　陳志忠律師
上列被告因違反毒品危害防制條例等案件，經檢察官提起公訴（
九十三年度偵字第九○二七號），及追加起訴（九十三年度偵字
第一四九二六號、九十四年度偵字第四七七號），本院判決如下
︰
    主  文
丁○○共同連續運輸第一級毒品，處無期徒刑，褫奪公權終身。
扣案如附表所示之第一級毒品海洛因均沒收銷燬之；扣案如附表
所示之其餘扣案物均沒收；未扣案之運輸第一級毒品犯罪所得之
財物新臺幣捌拾捌萬元沒收，如全部或一部不能沒收時，以其財
產抵償之。
丙○○共同運輸第一級毒品，處有期徒刑拾肆年。扣案如附表編
號一所示之第一級毒品海洛因均沒收銷燬之；扣案如附表編號一
所示之其餘扣案物均沒收；未扣案之運輸第一級毒品犯罪所得之
財物新臺幣柒拾參萬元沒收，如全部或一部不能沒收時，以其財
產抵償之。
己○○共同運輸第一級毒品，處有期徒刑柒年陸月。扣案如附表
編號二所示之第一級毒品海洛因均沒收銷燬之；扣案如附表編號
二所示之其餘扣案物均沒收；未扣案之運輸第一級毒品犯罪所得
之財物新臺幣拾伍萬元沒收，如全部或一部不能沒收時，以其財
產抵償之。
乙○○共同運輸第一級毒品，處有期徒刑拾貳年。扣案如附表編
號二所示之第一級毒品海洛因均沒收銷燬之；扣案如附表編號二
所示之其餘扣案物均沒收；未扣案之運輸第一級毒品犯罪所得之
財物新臺幣拾伍萬元沒收，如全部或一部不能沒收時，以其財產
抵償之。
    事  實
一、丁○○、丙○○與甲○○（業經臺灣高等法院九十四年度上
    重更（一）字第五號刑事判決判處有期徒刑十二年，尚未確
    定）三人係在網咖結交之舊識，皆因需錢週轉，適有戊○○
    （由本院九十三年度重訴字第七五號另行審結）因姓名年籍
    不詳綽號「叔仔」成年男子之要求，招攬自泰國運輸第一級
    毒品海洛因回臺之人，戊○○每趟可獲取新臺幣（下同）七
    萬元之報酬，民國九十三年三月間某日，戊○○以電話聯絡
    甲○○，恰丁○○、丙○○均與甲○○同在網咖，甲○○遂
    邀同黃、陳二人至其位於臺北縣三峽鎮○○路二一九巷一九
    弄七號住處與戊○○會晤，席間戊○○以支付每人各三十萬
    元為報酬，邀約甲○○等三人自泰國運輸毒品回臺，甲○○
    、丁○○、丙○○皆因貪圖前揭報酬，縱令戊○○未言明欲
    私運何種毒品回臺，其三人仍在可預見欲私運之物品為第一
    級毒品海洛因之情況下，基於與戊○○及「叔仔」共同私運
    第一級毒品海洛因之不確定故意，丁○○並基於概括犯意而
    應允之。事後戊○○並交付六萬元予甲○○，作為其三人購
    買前往泰國之機票等相關費用。嗣於同年四月七日，戊○○
    與甲○○同自桃園中正國際機場搭乘長榮航空公司BR○六七
    號班機前往泰國曼谷，並與姓名年籍不詳綽號「阿義」之成
    年男子共赴泰國清邁，於當日晚間九時許，在清邁金城飯店
    與「叔仔」會合，迨至翌日（四月八日）上午十時許，四人
    通過泰國邊境，進入緬甸境內，由「叔仔」與戊○○自行洽
    購毒品事宜，及至同日下午二時許，在緬甸境內某飯店內，
    戊○○將裝入洗髮精瓶內之第一級毒品海洛因分別交予「阿
    義」及甲○○各二瓶攜回泰國清邁金城飯店，「叔仔」於同
    年月九日先行離開清邁，「阿義」則於同年月十日攜帶前述
    二瓶海洛因返回曼谷，並於不詳時日搭機返回臺灣，未經查
    獲。
二、丁○○與丙○○於同年四月十日自桃園中正國際機場搭乘長
    榮航空公司BR○六七號班機前往泰國，並於同日傍晚在約定
    之清邁金城飯店與戊○○、甲○○會合，翌日（四月十一日
    ）上午十時許，四人一同通過泰國邊境，進入緬甸境內，由
    一名操華語之當地人士駕車搭載其四人至某民宅後，該人旋
    取出預先準備之四個空洗髮精瓶，先與戊○○於該民宅廁所
    將海洛因磚磨成粉狀，再由丙○○協助，將粉狀海洛因加水
    調和成膏狀，將二個洗髮精空瓶各置入一個塑膠袋，並將膏
    狀海洛因注入塑膠袋內，再將洗髮精瓶封口以為掩飾，剩餘
    粉狀海洛因，則另以二個空洗髮精瓶盛裝後，共分裝四瓶海
    洛因，分由戊○○、甲○○、丁○○、丙○○各攜帶一瓶離
    開緬甸，於同日下午四時許返回泰國清邁金城飯店，甲○○
    、丁○○、丙○○均將其等所攜帶瓶裝之海洛因交予戊○○
    ，戊○○指示丙○○前往當地商店，另行購買二瓶洗髮精，
    將其中洗髮精倒出，再將上述二瓶粉狀海洛因倒出加水調成
    膏狀，以上述方式注入瓶內分裝成四瓶（即原來盛裝粉狀海
    洛因之二個洗髮精瓶及後來購買之二個洗髮精瓶），加上前
    述由緬甸攜回之二瓶膏狀海洛因共計六瓶，由戊○○分配丁○○、丙○○各兩瓶，甲○○則攜帶前述事實一所載之二瓶
    海洛因（另有兩瓶去向不明），於同年四月十三日搭機返回
    曼谷。嗣於四月十四日，戊○○與甲○○共同至泰國曼谷機
    場搭機返臺，臨行前，戊○○將載有「000000000
    0」數字之香菸盒一只交予甲○○，並告知甲○○返臺後如
    在機場見有持記載該數字牌之人接機，即可將所攜回之毒品
    交予該人，否則戊○○再於日後與其聯絡取回毒品等語後，
    乃於同日中午十二時許，先搭乘長榮航空公司BR二一二號班
    機回臺，甲○○則隨後於同日晚間八時五十分許，搭乘長榮
    航空公司BR○六八號班機返抵國內，而共同私運第一級毒品
    海洛因進入境內，嗣於同日晚間九時十分許，由法務部調查
    局人員會同財政部臺北關稅局人員於甲○○通關時查察其所
    攜帶隨身行李時，發覺藏放海洛因之洗髮精二瓶而查知上情
    ，並扣得如附表編號一所示之海洛因及戊○○所有供本件私
    運第一級毒品海洛因犯罪所用如附表編號一所示之其餘扣案
    物。丙○○、丁○○則分別於同年月十五日、十六日，各攜
    帶二瓶膏狀海洛因（重量純度不詳）自曼谷搭機返臺，而共
    同私運第一級毒品海洛因進入境內，未經查獲。丙○○回臺
    後立即以電話聯絡戊○○，並前往臺北縣三峽鎮「聖友網咖
    」，於同年月十五日晚間十一時許，將其所攜帶之二瓶海洛
    因交予戊○○，戊○○則自約定三十萬元報酬中扣除五萬元
    介紹費後，各於同年四月十七日、十八日，在臺北縣三峽鎮
    ○○路介壽國小附近，交付予丙○○十萬元及十五萬元；丁○○返臺後，亦以電話聯絡戊○○前往丁○○位於臺北縣三
    峽鎮○○路一八號七樓之七住處樓下，交付其所攜帶之二瓶
    海洛因，戊○○則於數日後自約定三十萬元之代價扣除五萬
    元介紹費，在上址交予丁○○二十五萬元。戊○○則將丙○○、丁○○所交付之海洛因轉交予「叔仔」，並取得七萬元
    之報酬。
三、戊○○又因姓名年籍不詳綽號「枝仔」成年男子之要求，招
    攬自泰國運輸毒品回臺之人，每趟亦可獲得七萬元之報酬，
    於九十三年五月底，分別邀約具有犯意聯絡之丁○○、乙○○前往泰國運輸毒品，丁○○並以免費招待食宿及俟機夾帶
    物品回臺賺錢誘使己○○同往。丁○○、己○○乃於九十三
    年六月四日上午九時三十分許，搭乘長榮航空公司CI六九三
    號班機前往泰國曼谷，入住事先約定之飯店等候，戊○○、
    乙○○則於翌日（六月五日）搭乘長榮航空公司BR○六七號
    班機前往曼谷，並至飯店與丁○○、己○○會合，嗣於六月
    七日四人搭機至清邁投宿於金城飯店，六月八日再通過泰緬
    邊境，入住於緬甸之九星旅館，戊○○將其餘三人安排於同
    一房間休息後，自行離開旅館接洽毒品事宜。直至同日下午
    ，戊○○取回一塊海洛因磚及四包粉狀海洛因，己○○經戊○○告知要運輸海洛因回臺時雖有遲疑，然經丁○○勸說如
    運輸成功將有豐厚報酬，可解決其經濟困難等語，便應允之
    ，而與「枝仔」、戊○○、丁○○、乙○○共同基於上揭犯
    意聯絡，戊○○遂與其餘三人共同將海洛因磚切割成十小塊
    圓柱體，各以一層玻璃紙、一層保險套、再一層玻璃紙、再
    套上二只保險套之包裝完成，而粉狀海洛因則以前次運輸之
    方式包裝於丁○○、乙○○、己○○事先準備之洗髮精瓶內
    ，共裝成五瓶，己○○吞服前述六塊海洛因於腹中，與丁○○各攜帶二瓶海洛因，乙○○則僅願攜帶一瓶海洛因（前述
    塊狀海洛因切割所餘碎屑）及將上述所餘之四小塊海洛因塞
    入肛門內之方式攜帶回臺，分配完成後，戊○○將所餘一包
    海洛因退還予緬甸當地毒梟。四人隨即返回泰國清邁金城飯
    店，丁○○於途中並告知己○○，此行若運輸成功，可得二
    十萬元之報酬，四人旋於同日晚間返回泰國曼谷之飯店。翌
    日（六月九日）戊○○搭乘長榮航空公司BR二一二號班機回
    臺，乙○○則於同日搭乘前開航空公司BR○六八號班機返國
    ，而共同私運第一級毒品海洛因（重量純度不詳）進入境內
    ，未經查獲，旋於當晚將其所攜帶之海洛因交予戊○○，戊○○則於數日後交付八萬元報酬予乙○○。另己○○亦於六
    月九日下午自曼谷搭乘中華航空公司CI六九六號班機，於同
    日晚間返抵國內，而共同私運第一級毒品海洛因進入國境，
    經檢察官指揮行政院海岸巡防署海洋巡防總局第四海巡隊，
    通報財政部臺北關稅局，於同日晚間十時四十分許，在桃園
    中正國際機場第一航廈查獲，並於其行李中扣得其所藏放前
    開二瓶海洛因，又經檢察官簽發鑑定許可書，將己○○帶往
    桃園縣敏盛醫院大園分院拍攝X 光片，證實其體內確有異物
    後，經施以瀉藥排出其腹內之六塊海洛因，因而扣得如附表
    編號二所示之海洛因及己○○或戊○○所有供本件私運第一
    級毒品入境犯罪所用如附表編號二所示之其餘扣案物。而戊○○知悉己○○遭查獲後，立即以電話通知丁○○，丁○○
    為恐東窗事發，遂於九十三年六月十三日晚間八時許，將欲
    私運之海洛因二瓶丟棄於泰國曼谷飯店旁，並於翌日（六月
    十四日）搭機返臺。而戊○○將乙○○所交付之海洛因轉交
    予「枝仔」後，亦取得七萬元之報酬。又己○○於前述私運
    第一級毒品海洛因入境為警查獲後，於臺灣桃園地方法院檢
    察署檢察官偵查中，經檢察官事先同意，供出該案其他共犯
    戊○○、丁○○、乙○○之犯罪事證，因而使檢察官得以順
    利追訴前開共犯。
四、案經行政院海岸巡防署海洋巡防總局第四海巡隊移送臺灣桃
    園地方法院檢察署檢察官偵查起訴及追加起訴。
    理  由
一、訊據被告丁○○、丙○○、己○○固供認上揭犯罪情節不諱
    ，被告己○○並坦承私運海洛因入境之犯罪事實，惟被告丁○○、丙○○、乙○○皆矢口否認前述犯行，被告丁○○、
    丙○○辯稱：其等僅知所攜帶為毒品，不知係海洛因云云；
    被告乙○○則辯稱：伊僅係至泰國欲娶外國新娘，不知其他
    人欲運毒品回臺，伊亦無運輸海洛因回臺云云。
二、經查：
（一）上揭犯罪事實，除經被告丁○○、丙○○、己○○於本院
      審理時供述前揭犯罪情節在卷外（見本院九十三年十月八
      日及九十四年一月七日訊問筆錄），並經證人戊○○、甲○○於本案及本院九十三年度重訴字第七五號（下稱另案
      ）審理時證述詳實（見本院九十三年十二月十四日、九十
      四年三月一日、五月三日審判筆錄及另案九十四年三月十
      七日、四月二十日審判筆錄），且有被告丁○○、丙○○
      及戊○○、甲○○之旅客入出境紀錄查詢資料（見本案偵
      字第一四九二六號卷第四三、一○五頁、桃園地檢署九十
      三年度偵字第一四三八○號卷第九頁、九十三年度偵字第
      六二七八號卷第一五、一六頁）及被告乙○○、己○○入
      出境查詢結果（本案偵字第九○二七號卷第七七、七九頁
      ）與被告己○○遭查獲時之現場照片（含Ｘ光片一張）、
      臺灣高雄地方法院檢察署鑑定許可書等件（見本案偵字第
      九○二七號卷第一八至二三、五○頁），又甲○○及被告
      己○○為警查獲時，所扣得如附表所示之毒品，亦經法務
      部調查局鑑定均含有海洛因之成分（如附表所示），此有
      該局調科壹字第○八○○○七八五七號、第000000
      000號、第000000000號鑑定通知書三份可資
      佐證（見本案偵字第九○二七號卷第七五之一頁、桃園地
      檢署九十三年度偵字第六二七八號卷第四二、四三頁），
      足認被告丁○○、丙○○、己○○前述有關本件犯罪情節
      之供述，應屬真實。
（二）被告丁○○、丙○○及甲○○與戊○○於九十三年三月間
      某日，在甲○○家中商議至泰國運輸物品返臺時，戊○○
      已提及所運輸之物品為毒品一節，業據被告丙○○供述及
      證人甲○○證述明確（見本院卷一第一○二頁、另案九十
      四年三月十七日審判筆錄），故被告丁○○、丙○○顯已
      知悉所運輸之物品為毒品，而泰國復為海洛因氾濫之地區
      ，泰緬邊境之金三角又為盛產提煉海洛因之罌粟花之地，
      此為眾所皆知之事實，前開被告二人與甲○○、戊○○至
      泰國清邁之後，旋轉往緬甸，由戊○○接洽欲運回海洛因
      之事宜，嗣被告丙○○復協助戊○○將海洛因摻水裝入空
      洗髮精瓶內，是被告丁○○、丙○○縱使不確定所攜帶之
      物品為何種毒品，然其二人顯可預見洗髮精瓶內所盛裝之
      毒品，為第一級毒品海洛因無疑，惟其二人仍為之運輸，
      是被告丁○○、丙○○顯有可預見此次運輸第一級毒品海
      洛因入境之事實，且其發生不違背其二人本意之不確定故
      意。又被告丁○○於九十三年四月間此次運毒成功後，戊○○已於前揭時地將報酬二十五萬元（扣除介紹費五萬元
      ）交付予丁○○，此經被告丁○○供承在卷（見本院卷一
      第一○七頁），並經證人戊○○證述屬實（見前述之審判
      筆錄），故其與戊○○於同年六月間再次至泰國運毒返臺
      ，所為之手法大致相同，是其應已知悉再次運輸之物品為
      海洛因，況被告己○○業已供述：在緬甸九星旅館時，戊○○拿粉狀及塊狀物品回來時，伊有問戊○○是何物，戊○○答稱是海洛因等語在卷（見本案偵字第九○二七號卷
      第六九頁、本院卷二第八七頁），故被告丁○○顯已知悉
      欲私運返國之物品為海洛因，從而被告丁○○、丙○○辯
      稱其二人不知所攜帶之物品為海洛因云云，核不足採。
（三）至被告丁○○、丙○○夥同甲○○及戊○○於九十三年四
      月十一日上午進入緬甸境內由該地人士引導至某民宅後，
      該人旋取出預先準備之四個空洗髮精瓶，先與戊○○於該
      民宅廁所將海洛因磚磨成粉狀，再由丙○○協助，將粉狀
      海洛因加水調和成膏狀，將二個洗髮精空瓶各置入一個塑
      膠袋，並將膏狀海洛因注入塑膠袋內，再將洗髮精瓶封口
      以為掩飾，剩餘粉狀海洛因，則另以二個空洗髮精瓶盛裝
      後，共分裝四瓶海洛因，分由戊○○、甲○○、丁○○、
      丙○○各攜帶一瓶離開緬甸，於同日下午四時許返回泰國
      清邁金城飯店，甲○○、丁○○、丙○○均將其等所攜帶
      瓶裝之海洛因交予戊○○，戊○○指示丙○○前往當地商
      店，另行購買二瓶洗髮精，將其中洗精髮倒出，再將上述
      二瓶粉狀海洛因倒出加水調成膏狀，以上述方式注入瓶內
      分裝成四瓶（即原來盛裝粉狀海洛因之二個洗髮精瓶及後
      來購買之二個洗髮精瓶），加上前述由緬甸攜回之二瓶膏
      狀海洛因共計六瓶，由戊○○分配丁○○、丙○○各兩瓶
      ，甲○○則攜帶前述事實一所載之二瓶海洛因返國等情，
      業據被告丁○○、丙○○供述明確（見本院九十四年一月
      七日訊問筆錄），並經證人甲○○於另案時證述明確（見
      另案九十四年三月十七日審判筆錄），戊○○亦於另案供
      述伊並未攜帶前開兩瓶海洛因返國等語，此次既共分裝六
      瓶海洛因，其中四瓶由被告丁○○、丙○○各自攜帶兩瓶
      返國，而甲○○則係攜帶前述事實一所載之兩瓶海洛因返
      國，是尚餘兩瓶海洛因去向不明。依戊○○夥同被告丁○○、己○○、乙○○於九十三年六月間至泰國運毒之期間
      ，戊○○有退還一包海洛因予緬甸當地毒梟之情節（詳後
      述），前開兩瓶海洛因或許經戊○○退還予毒梟，惟因時
      間已相距年餘，戊○○已不復記憶，依罪證有疑、利益歸
      於被告之原則，尚無從逕認前開兩瓶海洛因係由被告丁○○、丙○○或戊○○運輸入境之事實，併此敘明。
（四）至被告乙○○辯稱伊是去泰國娶新娘，不知戊○○等人欲
      運毒返國，伊未運輸海洛因返國云云。然此業經己○○具
      結證稱：此次至泰國之期間，伊與戊○○、丁○○及乙○○大部分時間均在一起，被告乙○○應無至泰國娶新娘之
      事，且此次運輸毒品之事在清邁時就已分配妥當，在緬甸
      九星旅館時，戊○○告知取回物品為海洛因時，被告乙○○亦在旁邊，伊與乙○○、丁○○並有協助戊○○一起分
      裝毒品，當時乙○○、丁○○二人把海洛因磚鋸成十塊，
      戊○○則教伊先將洗髮精倒出，戊○○自己將塑膠袋塞入
      瓶內，將加水調成膏狀之海洛因注入塑膠袋內，而海洛因
      磚鋸成十塊用玻璃紙包起來，再用保險套套起來，加一層
      玻璃紙，再套二層保險套，戊○○要伊與乙○○用吞的或
      塞肛門之方式帶回臺灣，結果伊吞了六小塊海洛因，並分
      配兩瓶海洛因，丁○○也分配到二瓶，伊看見乙○○有分
      配到海洛因等語屬實（見本院九十四年五月三日審判筆錄
      、另案九十四年三月十七日審判筆錄），且戊○○亦於另
      案供述：被告乙○○只有帶一瓶（海洛因）返臺，那瓶只
      有一點點，是前述塊狀海洛因切割下來之碎屑，因為乙○○說不想帶瓶裝的，想用塞的，所以伊退一包粉狀海洛因
      給緬甸的毒梟，嗣後乙○○返臺當天就跟伊聯絡，並在乙○○位於臺北縣三峽鎮原住處把前述瓶裝及塞入肛門內之
      四包塊狀海洛因交予伊，而伊亦於數日後將八萬元之報酬
      交付予乙○○等語在卷（見另案九十四年三月十七日審判
      筆錄第一五、一六頁、九十四年四月二十日審判筆錄第一
      四、一五頁及本院卷一第六四頁）。從而被告乙○○確有
      私運前述第一級毒品海洛因進入國內，惟因所攜帶之數量
      較少，故只取得八萬元之報酬一節，洵可認定。被告乙○○前開辯解，顯係事後卸責之詞，不足採信。
（五）綜上所述，被告丁○○、丙○○、乙○○前開辯解，均不
      足採。本件事證明確，自應依法論科。
三、論罪科刑部分：
（一）查海洛因係毒品危害防制條例第二條第二項第一款規定之
      第一級毒品；並為行政院依懲治走私條例第二條第四項授
      權訂定之管制物品項目及其數額甲項第四項規定之毒品，
      屬管制進出口之物品。被告丁○○、丙○○、己○○、乙○○私運前述海洛因入境，係犯毒品危害防制條例第四條
      第一項運輸第一級毒品罪及懲治走私條例第二條第一項之
      私運管制物品罪。被告四人持有海洛因之低度行為，應為
      運輸之高度行為所吸收，均不另論罪。
（二）被告丁○○、丙○○與甲○○、戊○○就前述九十三年四
      月間至泰國運輸海洛因之犯行，事前經過謀議，甲○○雖
      先於被告丁○○、丙○○至泰國運毒，然俟被告丁○○、
      丙○○抵達泰國後，甲○○並有陪同被告丁○○、丙○○
      及戊○○至緬甸取得海洛因，並於返回泰國清邁之金城飯
      店途中，有攜帶一瓶海洛因至前開金城飯店交予戊○○之
      事實，顯已分擔部分之行為，又被告丁○○、丙○○雖與
      姓名年籍不詳綽號「叔仔」之成年男子間，並無直接之意
      思聯絡，然戊○○分別與「叔仔」及被告丁○○、丙○○
      有直接之犯意聯絡，故本次私運第一級毒品入境之行為，
      被告丁○○、丙○○、甲○○、戊○○及「叔仔」應論以
      共同正犯。至前述綽號「阿義」之男子雖亦有運輸海洛因
      入境之行為，然其與被告丁○○、丙○○並無犯意聯絡及
      行為分擔，自無從論以共同正犯。同理，被告丁○○、己○○、乙○○、戊○○與姓名年籍不詳綽號「枝仔」之成
      年男子，就上述九十三年六月間運輸第一級毒品海洛因之
      犯行，有犯意聯絡及行為分擔，亦應論以共同正犯。
（三）被告丁○○前後兩次私運第一級毒品海洛因進入國境之犯
      行，時間緊接，方法相同，觸犯構成要件相同之罪名，顯
      係基於概括犯意為之，為連續犯，依刑法第五十六條之規
      定，以一罪論，惟因運輸第一級毒品罪之法定本刑為死刑
      、無期徒刑之部分，依法不得加重其刑，故僅就得併科罰
      金刑部分加重其刑。又被告丁○○、丙○○、己○○、乙○○均係以一行為同時觸犯上開二罪名，為想像競合犯，
      依刑法第五十五條之規定，皆應從一重之運輸第一級毒品
      罪處斷
（四）按第二條所列刑事案件之被告或犯罪嫌疑人，於偵查中供
      述與該案案情有重要關係之待證事項或其他共犯之犯罪事
      證，因而使檢察官得以追訴該案之其他共犯者，以經檢察
      官事先同意者為限，就其因供述所涉之犯罪，減輕或免除
      其刑，證人保護法第十四條第一項定有明文。查本件運輸
      第一級毒品之案件屬證人保護法第二條第一款所定最輕本
      刑為三年以上有期徒刑之罪，被告己○○於檢察官偵查中
      ，經檢察官事先同意依前開規定訊問，被告己○○供出本
      次至泰國運輸海洛因返臺之共犯戊○○、丁○○、乙○○
      之犯罪事證，此有臺灣桃園地方法院檢察署檢察官九十三
      年九月十三日訊問筆錄在卷可佐（本案九十三年度偵字第
      九○二七號卷第一三一至一三三頁），檢察官並因而得以
      順利追訴前述共犯戊○○、丁○○、乙○○，是被告己○○所為，核與前揭法條之規定相符，並符合證人保護法鼓
      勵證人勇於出面作證，以利犯罪之偵查、審判之立法意旨
      ，自應減輕其刑。又被告丙○○、乙○○均因貪圖一時之
      利益，受人利用，而觸犯刑章，所獲得之利益有限，且其
      二人運輸之海洛因數量亦非鉅大，並非大規模之運毒集團
      ，其惡性及犯罪情節尚與運輸毒品之大盤、中盤毒梟不同
      ，縱量處最輕之法定本刑無期徒刑，猶嫌過重，實屬情輕
      法重，其犯罪之情狀，在客觀上足以引起一般之同情，尚
      屬可憫，爰依刑法第五十九條之規定，酌量減輕其刑。
（五）爰審酌被告等人之生活狀況、品行、智識程度，及被告丁○○、丙○○、己○○均供承全部犯罪情節、被告乙○○
      則否認犯行之犯後態度，並參酌前開被告運毒之次數及數
      量等一切情狀，分別量處如主文所示之刑，被告丁○○並
      諭知褫奪公權終身。
四、沒收及其他部分：
（一）附表編號一所示之海洛因，乃為共犯甲○○與被告丁○○
      、丙○○及戊○○、「叔仔」於九十三年四月間共同運輸
      之第一級毒品，業經鑑定如前，應依毒品危害防制條例第
      十八條第一條前段之規定諭知沒收銷燬之。又附表編號二
      所示之海洛因，係被告己○○與被告丁○○、乙○○及戊○○、「枝仔」於九十三年六月間共同運輸之第一級毒品
      ，亦應依前開條文之規定諭知沒收銷燬之。而被告丁○○
      、丙○○及被告乙○○於九十三年四月間及同年六月間運
      輸入境未經查獲或丟棄於泰國曼谷飯店旁之第一級毒品海
      洛因，業據前開被告於返國後立即交由戊○○分別轉交予
      「叔仔」及「枝仔」或經被告丁○○逕行丟棄於泰國曼谷
      飯店旁，已詳如前述，距今已逾一年或近一年，是前述海
      洛因早經「叔仔」及「枝仔」轉售或轉讓予他人施用完畢
      或經日曬雨淋而毀滅，顯已滅失，自無庸再予以宣告沒收
      銷燬之。
（二）附表編號一所示之其餘扣案物中塑膠袋二只、洗髮精空瓶
      二個，乃係戊○○以之包裝海洛因逕於前述緬甸境內交予
      甲○○，業經甲○○證述在卷（見另案九十四年三月十七
      日審判筆錄第一七頁），是該塑膠袋、洗髮精瓶自屬共犯
      戊○○所有，且係用於包裹毒品，防其裸露、潮濕，便於
      攜帶運輸，係供運輸毒品所用之物，應依毒品危害防制條
      例第十九條第一項前段之規定宣告沒收；附表編號一所示
      其餘扣案物中之載有「0000000000」數字之香
      菸空盒一個，亦為戊○○於機場交付予甲○○，亦據甲○○於本院九十三年度重訴字第三七號、臺灣高等法院九十
      三年度上重訴字第七○號案件供述屬實，此有前開判決書
      各一份在卷可稽（見本院卷一第二○五至二一○頁），自
      屬戊○○所有，且係供運輸毒品所用之物，亦應依前述條
      文宣告沒收。附表編號二所示之其餘扣案物中之洗髮精空
      瓶二個，乃係被告己○○自行準備，自為其所有，另塑膠
      袋二只、玻璃紙十二張則為泰國毒梟所準備，而戊○○與
      該毒梟洽購毒品，則前述塑膠袋及玻璃紙自為戊○○所有
      ，又保險套十八枚是在泰國之商店購得，自亦為戊○○所
      有等情，業據戊○○證述在卷（見本院卷一第六三頁），
      且前述洗髮精空瓶、塑膠袋、玻璃紙及保險套均係用於包
      裹毒品，防其裸露、潮濕，便於攜帶運輸，係供運輸毒品
      所用之物，應依毒品危害防制條例第十九條第一項前段之
      規定宣告沒收。
（三）按共同正犯，應對犯罪之全部事實負責，原判決既認上訴
      人等為共同正犯，則就所得財物應合併計算，全部追繳沒
      收，方為適法（參照司法院二○二四號解釋），最高法院
      六十四年度台上字第二六一三號判例意旨可資參照。經查
      ：
  １、前述九十三年四月間運輸第一級毒品之犯行，其共犯包括
      被告丁○○、丙○○及甲○○、戊○○及「叔仔」等人，
      被告丁○○、丙○○因本次犯罪所得之報酬係每人各二十
      五萬元，合計五十萬元，另甲○○收受戊○○交付之六萬
      元，作為被告丁○○、丙○○及甲○○購買機票等相關費
      用，亦屬其三人因本件犯罪所得之財物，共計五十六萬元
      ，至甲○○因運輸海洛因甫入境時，即為警查獲，故與戊○○約定之報酬三十萬元並未實際取得，尚不能認其有犯
      罪所得。再戊○○因本次運輸海洛因所得之財物為七萬元
      （「叔仔」交付予戊○○之部分）及十萬元（即戊○○自
      被告丁○○、丙○○約定之三十萬元報酬各扣除五萬元之
      介紹費部分），計十七萬元，從而本次運輸第一級毒品犯
      罪，前述共犯所得財物合計為七十三萬元，故被告丙○○
      及其他共犯因本次運輸第一級毒品犯罪所得之財物為七十
      三萬元，應依毒品危害防制條例第十九條第一項之規定宣
      告沒收，且因前開財物均未扣案，並諭知如全部或一部不
      能沒收時，以其財產抵償之。
  ２、前揭九十三年六月間運輸第一級毒品之犯行，其共犯包括
      被告丁○○、己○○、乙○○及戊○○、「枝仔」等人，
      被告乙○○及戊○○已各取得報酬八萬元及七萬元，計十
      五萬元，被告丁○○因未攜帶海洛因返國及己○○因遭查
      獲，均無所得，是本次運輸第一級毒品犯罪所得之財物共
      計為十五萬元，從而被告己○○、乙○○及其他共犯因本
      次犯罪所得之財物為十五萬元，應依毒品危害防制條例第
      十九條第一項之規定宣告沒收，且因前開財物均未扣案，
      並諭知如全部或一部不能沒收時，以其財產抵償之。至於
      被告丁○○則因連續運輸前述兩次海洛因之犯行，故其與
      其他共犯犯罪所得之財物為八十八萬元，應依前揭條文宣
      告沒收，並諭知如全部或一部不能沒收時，以其財產抵償
      之。
據上論斷，應依刑事訴訟法第二百九十九條第一項前段，毒品危
害防制條例第四條第一項、第十八條第一項前段、第十九條第一
項，懲治走私條例第二項第一項、第十一條，證人保護法第十四
條第一項，刑法第十一條、第二十八條、第五十六條、第五十五
條、第三十七條第一項、第五十九條，判決如主文。
本案經檢察官簡志祥到庭執行職務。
中　　華　　民　　國　九十四　年　　五　　月　二十四　日
                  刑事第八庭  審判長法　官  曾家貽
                                    法　官  陳彥宏
                                    法　官  吳為平
以上正本證明與原本無異。
如不服本判決書應於送達後十日內向本院提出上訴狀。
　　　　                            書記官　賴朱梅
中　　華　　民　　國　九十四　年　　五　　月　三十一　日
附表：
┌──┬─────┬────┬─────────┬─────────┐
│編號│  攜帶人  │  數量  │海洛因之重量及純度│    其餘扣案物    │
│    │          │        │                  │                  │
├──┼─────┼────┼─────────┼─────────┤
│    │          │二瓶    │驗餘淨重合計二九三│塑膠袋二只。      │
│    │          │        │．○四公克、純度四│洗髮精空瓶二個。  │
│    │          │        │八．二六％、純質淨│載有「○○一八八六│
│ 一 │ 甲○○   │        │重一四一．四二公克│○九二一」數字之香│
│    │          │        │。                │菸空盒一個。      │
│    │          │        ├─────────┤                  │
│    │          │        │驗餘淨重合計二八四│                  │
│    │          │        │．一五公克、純度五│                  │
│    │          │        │○．九八％、純質淨│                  │
│    │          │        │重一四四．八六公克│                  │
│    │          │        │。                │                  │
├──┼─────┼────┼─────────┼─────────┤
│    │          │二瓶    │驗餘淨重合計九一四│塑膠袋二只。      │
│    │          │        │．六四公克、純度三│洗髮精空瓶二個。  │
│    │          │        │三．六○％、純質淨│                  │
│    │          │        │重三○七．三二公克│                  │
│    │          │        │。                │                  │
│ 二 │ 己○○   ├────┼─────────┼─────────┤
│    │          │六塊    │驗餘淨重合計一六八│玻璃紙十二張。    │
│    │          │        │．三○公克、純度五│保險套十八枚。    │
│    │          │        │八．六一％、純質淨│                  │
│    │          │        │重九八．六四公克。│                  │
│    │          │        │                  │                  │
└──┴─────┴────┴─────────┴─────────┘
附錄論罪科刑法條：
毒品危害防制條例第四條第一項
製造、運輸、販賣第一級毒品者，處死刑或無期徒刑；處無期徒
刑者，得併科新台幣一千萬元以下罰金。
懲治走私條例第二條第一項
私運管制物品進口﹑出口逾公告數額者，處七年以下有期徒刑，
得併科新台幣二十萬元以下罰金。
